【裁判字號】    97,勞抗,10
【裁判日期】    980507
【裁判案由】    侵權行為損害賠償
【裁判全文】
臺灣高等法院民事裁定                  97年度勞抗字第10號
再抗告  人  大都會國際人壽保險股份有限公司
法定代理人  甲○○
代  理  人  宋耀明律師
            余天琦律師
上列再抗告人因與相對人乙○○（兼林淑和之承受訴訟人）等人
間侵權行為損害賠償事件，對於中華民國97年12月29日本院所為
裁定提起再抗告，本院裁定如下：
    主  文
再抗告駁回。
再抗告訴訟費用由再抗告人負擔。
    理  由
一、按對於抗告法院之裁定再為抗告，僅得以其適用法規顯有錯
    誤為理由，並經原法院之許可者為限；前項許可，以原裁定
    所涉及之法律見解具有原則上之重要性者為限；原法院認為
    不應許可者，應以裁定駁回其再抗告，民國（下同）98年1
    月21日修正前民事訴訟法第486條第4項、第5項、第6項、第
    436條之3第3項後段分別定有明文。所謂適用法規顯有錯誤
    ，係指確定裁判違背法規或現存判例解釋者，或抗告法院所
    為之裁定，就其取捨證據所確定之事實適用法規顯有錯誤而
    言。再所謂原則上之重要性，係指該再抗告事件所設涉及之
    法律問題，意義重大而有加以闡釋之必要者而言。又本件原
    裁定係於97年12月29日作成，仍應適用修正前之民事訴訟法
    ，核先敘明。
二、本件再抗告人不服臺灣臺北地方法院97年度勞訴字第38號裁
    定，提起抗告，經本院於97年12月29日以抗告無理由予以駁
    回，茲復對該裁定再為抗告，其理由無非以：原裁定違反刑
    事訴訟法第487條第1項、民事訴訟法第249條第1項規定云云
    。惟查：本院裁定內已就再抗告人給付相對人之被繼承人林
    淑和5,144,764元之原因，為林淑和於94年10月1日申請退休
    ，再抗告人依勞動基準法第55條規定給付上開金額之退休金
    ，自難認再抗告人係因林淑和經判決有罪之犯罪事實致其受
    有上開之損害；以及再抗告人得否依勞動基準法第12條第1
    項第4款規定終止與林淑和間之勞動契約，尚有待審認，再
    抗告人主張其受有5,144,764元之損害，難認有據等節，詳
    予說明其主張不可採之理由，故本院裁定自無適用法規顯有
    錯誤可言。且觀諸再抗告人所提之再抗告意旨，亦未提出本
    院裁定所涉及之法律見解確具有原則上重要性。揆諸上開說
    明，本件再抗告於法未合，不應許可，應予駁回。
三、據上論結，本件再抗告為不合法，爰依民事訴訟法第486條
    第6項、第436條之3第3項、第95條、第78條，裁定如主文。
中    華    民    國    98    年    5     月    7     日
                      勞工法庭
                        審判長法  官  張  蘭
                              法  官  鄭純惠
                              法  官  邱瑞祥
正本係照原本作成。
如不服本裁定，應於收受送達後10日內向本院提出抗告狀，並應
繳納抗告費新台幣1千元。
中    華    民    國    98    年    5     月    8     日
                              書記官  明祖星


司法院資訊處製作；財團法人民間司法改革基金會備份。
